【裁判字號】    98,台上,327
【裁判日期】    980305
【裁判案由】    損害賠償
【裁判全文】
最高法院民事裁定              九十八年度台上字第三二七號
上  訴  人  財團法人台灣基督長老教會新樓醫院
法定代理人  丙○○
訴訟代理人  王成彬律師
            蔡明華律師
上  訴  人  甲○○
訴訟代理人  許安德利律師
            許世律師
被 上訴 人  乙○○
特別代理人  丁○○
上列當事人間請求損害賠償事件，上訴人對於中華民國九十七年
二月二十六日台灣高等法院台南分院第二審更審判決（九十五年
度重上更(一)字第九號），提起上訴，本院裁定如下：
    主  文
上訴駁回。
第三審訴訟費用由上訴人連帶負擔。
    理  由
本件上訴人財團法人台灣基督長老教會新樓醫院（下稱新樓醫院
）院長自民國九十七年八月一日起變更為丙○○，依該財團法人
董事會章程第十八條規定，院長由董事會推選，綜理全院及代表
該醫院，則關於本件醫療糾紛，丙○○聲明承受訴訟，於法即無
不合，合先敘明。
次按上訴第三審法院，非以原判決違背法令為理由，不得為之。
又提起上訴，上訴狀內應記載上訴理由，表明原判決所違背之法
令及其具體內容，暨依訴訟資料合於該違背法令之具體事實；其
依民事訴訟法第四百六十九條之一規定提起上訴者，並應具體敘
述為從事法之續造、確保裁判之一致性或其他所涉及之法律見解
具有原則上重要性之理由。同法第四百六十七條、第四百七十條
第二項定有明文。而依同法第四百六十八條規定，判決不適用法
規或適用不當者，為違背法令；依同法第四百六十九條規定，判
決有該條所列各款情形之一者，為當然違背法令。是當事人提起
上訴，如以同法第四百六十九條所列各款情形為理由時，其上訴
狀或理由書應表明該判決有合於各該條款規定情形之具體內容，
及係依何訴訟資料合於該違背法令之具體事實。如依同法第四百
六十八條規定，以原判決有不適用法規或適用法規不當為理由時
，其上訴狀或理由書應表明該判決所違背之法令條項，或有關判
例、解釋字號，或成文法以外之習慣或法理等及其具體內容，暨
係依何訴訟資料合於該違背法令之具體事實，並具體敘述為從事
法之續造、確保裁判之一致性或其他所涉及之法律見解具有原則
上重要性之理由。上訴狀或理由書如未依上述方法表明，或其所
表明者與上開法條規定不合時，即難認為已合法表明上訴理由，
其上訴自非合法。本件上訴人對於原判決提起上訴，雖以該判決
違背法令為由，惟核其上訴理由狀所載內容，係就原審取捨證據
、認定事實之職權行使，指摘其為不當，並就原審已論斷者，泛
言未論斷，或對於與判決結果不生影響，原審未予審認部分，謂
其理由不備；而非表明該判決所違背之法令及其具體內容，暨依
訴訟資料合於該違背法令之具體事實，並具體敘述為從事法之續
造、確保裁判之一致性或其他所涉及之法律見解具有原則上重要
性之理由，難認其已合法表明上訴理由。依首揭說明，應認其上
訴為不合法。又就醫療事務所生之爭執，新樓醫院得由院長代表
該醫院，故原審未以登記為該財團法人董事長之李純一為法定代
理人，亦無上訴人甲○○所指當事人未經合法代理之情形，附此
說明。
據上論結，本件上訴為不合法。依民事訴訟法第四百八十一條、
第四百四十四條第一項、第九十五條、第八十五條第二項，裁定
如主文。
中    華    民    國  九十八  年    三    月    五    日
                      最高法院民事第一庭
                          審判長法官  蕭  亨  國
                                法官  葉  勝  利
                                法官  高  孟  焄
                                法官  許  正  順
                                法官  魏  大  喨
      本件正本證明與原本無異
                                      書  記  官
中    華    民    國  九十八  年    三    月  二十四  日
                                                      K


司法院資訊處製作；財團法人民間司法改革基金會備份。
